臺灣臺南地方法院刑事判決　　　　　　　 94年度訴字第839號
公　訴　人　臺灣臺南地方法院檢察署檢察官
被　　　告　乙○○
指定辯護人　本院公設辯護人　甲○○
上列被告因違反槍砲彈藥刀械管制條例案件，經檢察官提起公訴
（九十四年度偵字第四六六四號），本院判決如下：
    主  文
乙○○未經許可，持有可發射子彈具有殺傷力之改造玩具手槍，
處有期徒刑年陸月，併科罰金新臺幣拾萬元，罰金如易服勞役
，以新臺幣玖佰元即銀元佰元折算壹日。扣案改造玩具手槍壹
枝（槍枝管制編號壹壹零貳零壹伍肆柒號，含彈匣壹個）及另
只彈匣壹個均沒收。
    事  實
一、乙○○於民國九十二年中旬某日許，在臺南市○○路其已故
    胞兄陳政雄之租屋處，取得具殺傷力仿ＦＮ廠一九一０型半
    自動手槍製造且換裝土造金屬槍管改造而成之改造玩具手槍
    一枝（含彈匣一個）後，即未經許可，持有上開槍枝；另於
    九十四年一月間某日許，在臺南市○○○路「上弘模型店」
    ，以新台幣（下同）一千元之價格，購得可供上開槍枝使用
    之彈匣一個後，即未經許可，持有該改造手槍之主要組成零
    件彈匣一個。嗣於九十四年四月七日上午十時三十二分許，
    經警持本院核發關於乙○○違反毒品危害防制條案件之搜索
    票，前往臺南市○區○○路二段二八九巷二五號乙○○住處
    執行搜索時，在該處四樓房間內，發現上開彈匣一個及非槍
    枝主要組成零件之槍柄二片，經警員詢問結果，乙○○始坦
    承持有改造玩具手槍一枝，並於同日下午一時三十分許，帶
    同警方至臺南市○○區○○路三段與建平路口旁之紅樹林區
    ○路樹下，查扣上開改造玩具手槍一枝（槍枝管制編號00
    00000000號，含彈匣一個）。
二、案經臺南市警察局移送臺灣臺南地方法院檢察署檢察官偵查
    起訴。
    理  由
一、訊據被告固對供承有於上開時、地，未經許可，持有扣案之
    改造玩具手槍一枝（含彈匣一個）及另只彈匣一個等情不諱
    ，惟辯稱：扣案另只彈匣是今年過年約九十四年一月間，伊
    帶小孩子到台南市○○○路上弘玩具模型店買玩具槍給小孩
    子時，順便買給小孩子的，伊不知持有彈匣是違法的；本件
    扣案槍枝是伊主動帶警察去查獲的等情，被告之指定辯護人
    並以：本案非法持有手槍罪部分應有自首規定之適用乙節，
    為被告辯護。經查：
  (一)於上開事實，業據被告乙○○於警訊時及偵、審中坦承不諱
    （見警卷第六至八頁、偵卷第十四至十五頁、本院卷第十五
    、二九、三三頁），並有仿半自動手槍改造玩具手槍一枝（
    含彈匣一個）及另只彈匣一個扣案可證。而扣案之改造玩具
    手搶及該只彈匣經送內政部警政署刑事警察局鑑定結果，認
    ：「一、送鑑改造手槍壹枝（槍枝管制編號0000000
    000），認係由仿ＦＮ廠一九一０型半自動手槍製造之金
    屬玩具手槍，換裝土造金屬槍管改造而成之改造手槍，機械
    性能良好，可擊發適用之子彈，認具殺傷力。二、送鑑彈匣
    壹個，認係可供上述送鑑槍枝使用之彈匣。」等情，有該局
    九十四年五月二十四日刑鑑字第０九四００五七七九三號槍
    彈鑑定書附卷可稽（見偵卷第五至八頁）。被告前揭自白與
    事實相符，堪予採信。
  (二)被告嗣於本院審理時雖辯稱：扣案另只彈匣是今年過年約九
    十四年一月間，伊帶小孩子到台南市○○○路上弘玩具模型
    店買玩具槍給小孩子時，順便買給小孩子的，伊不知道持有
    彈匣是違法的云云。惟查，被告業於警詢時供稱：模型槍零
    件係伊於九十四年一月（元旦），帶伊兒子前往台南市公園
    北上弘模型店買搖控車時買的等語明確（見警卷第七頁）。
    則被告前揭辯稱：係伊帶小孩子到台南市○○○路上弘玩具
    模型店買玩具槍給小孩子時，順便買給小孩子的等語，委無
    足取。再按行為人不得因不知法律而免除刑事責任，刑法第
    十六條前段定有明文。茲查，我國因政治、社會環境特殊，
    對於槍、彈管制向來甚為嚴格。況且，被告前於八十一年及
    八月二年間，已曾二次因違反槍砲彈藥刀械管制條案件，先
    後經本院以八十一年度訴字第一二五三號判處有期徒刑八月
    ，及以八十二年度訴字第一六三０號判決處有期徒刑一年、
    經臺灣高等法院台南分院以八十二年度上易字第一四九一號
    駁回上訴而告確定等情，有臺灣高等法院被告前案紀錄表在
    卷可稽，則被告對於未經許可，持有槍砲或其主要組成零件
    等物，應會較一般人小心謹慎才是，自難諉為不知，而卸免
    刑責。
  (三)被告另雖辯稱：本件扣案槍枝是伊主動帶警察去查獲的，而
    被告之指定辯護人並以：本案非法持有手槍罪部分應有自首
    規定之適用乙節，為被告辯護。惟按所謂自首，依刑法第六
    十二條規定，係以對於未發覺之罪投案而受裁判為要件，如
    案已發覺則被告縱有投案陳述自己犯罪之事實，亦祇可謂為
    自白，不能認為自首。再所謂發覺，固非以有偵查犯罪權之
    機關或人員確知其人犯罪為必要，而對其發生嫌疑時即得謂
    為已發覺，但此項對犯人之嫌疑，仍須有確切之根據得為合
    理之可疑者，始足當之，若單純主觀上之懷疑，要不得謂為
    已發生嫌疑。有最高法院七十二年臺上字第六四一號判例及
    九十一年度臺上字第三四三一號、九十二年度臺上字第一一
    二判決要旨可資參照。茲查，本件查獲扣案槍枝之過程，係
    因證人即台南市刑警大隊小隊長丙○○等人於九十四年四月
    七日上午十時三十二分許，持本院核發關於被告違反毒品危
    害防制條例案件之搜索票，至被告位於台南市區○○路○段
    二八九巷二五號住處執行搜索時，在被告房間內查獲本案前
    揭槍柄二個及彈匣一個等物，證人丙○○依其經驗，懷疑被
    告持有槍枝，進而詢問被告是否持有槍枝之結果，被告才說
    要主動帶證人丙○○等人去藏槍枝的地方，並於同日下午一
    時三十分許，帶同證人丙○○等人至臺南市○○區○○路三
    段與建平路口旁之紅樹林區牌路樹下，取出改造玩具手槍一
    枝（槍枝管制編號0000000000號，含彈匣一個）
    等情，業經證人丙○○於本院審理時證述明確（見本院卷第
    三十至三二頁），並有本院九十四年四月六日南院刑搜字第
    ００五九三三號搜索票及台南市警察局搜索、扣押筆錄附卷
    可參（見警卷第一至五頁）。因此，在被告主動帶同警方取
    出改造玩具手槍（內含彈匣一個）前，應足認證人丙○○員
    警已依確切根據，合理懷疑被告持有手槍，自不能認為被告
    前揭所為已合於自首之要件。從而，辯護人執此辯護，尚難
    為有利被告之認定。
  (四)綜上，本件事證明確，被告前揭未經許可，持有具殺傷力之
    改造玩具手槍及槍枝主要組成零件之彈匣等犯行，均足以認
    定。
二、核被告所為，係犯現行槍砲彈藥刀械管制條例第八條第四項
    之未經許可，持有可發射子彈具有殺傷力之改造玩具手槍罪
    ，及同條例第十三條第四項之未經許可，持有改造手槍之主
    組成零件罪。起訴書雖認被告持有改造玩具手槍之行為，係
    犯修正槍砲彈藥刀械管制條例第十一條第四項之罪，惟此業
    經蒞庭檢察官當庭更正起訴法條為現行槍砲彈藥刀械管制條
    例第八條第四項，有本院九十四年十月二十六日審判筆錄可
    稽（見本院卷第二九頁），本院爰無庸變更法條，而予以審
    理。又檢察官雖認為被告所犯上開二罪，係以一持有行為，
    同時侵害數法益，屬一行為觸犯數罪名之想像競合犯，應依
    刑法第五十五條前段規定，從一重之未經許可持有可發射子
    彈具有殺傷力之改造玩具手槍罪論處。惟查，被告是於九十
    二年中旬某日及九十四年四月七日之二不同時點，先後持有
    改造玩具槍枝及彈匣，且二者放置之地點，亦有不同（改造
    玩具手槍是放在台南市○○區○○路三段與建平口旁的紅樹
    林區牌路樹下，而彈匣是放在台南市○○路○段二八九巷二
    五號住處房間內），業如上述。故尚難認被告係以一持有行
    為，同時持有改造玩具手槍及彈匣，構為異種想像競合犯。
    惟扣案彈匣經送鑑定結果，乃係可供扣案槍枝使用之彈匣，
    依此，應足認被告未經許可購買扣案彈匣而非法持有時，係
    為供扣案改造玩具槍枝所用。從而，被告所犯上開二罪間，
    應有方法、目的之牽連關係，為牽連犯，應依刑法第五十五
    條後段之規定，從一重之未經許可，持有可發射子彈具有殺
    傷力之改造玩具手槍罪處斷。爰審酌被告前於八十一年及八
    十二年間，已因二次違反槍砲彈藥刀械管制條案件，先後經
    本院以八十一年度訴字第一二五三號判處有期徒刑八月，及
    以八十二年度訴字第一六三０號判決處有期徒刑一年、經臺
    灣高等法院臺南分院以八十二年度上易字第一四九一號駁回
    上訴而告確定在案，仍再違犯本件違反槍砲彈藥刀械管制條
    案件，素行不良，且其持有槍枝之所為對社會及人身安全威
    脅甚鉅，惟衡其於警員搜索查獲違禁物彈匣一個之後，即供
    認非法持有手槍之事實，並帶同警方至臺南市○○區○○路
    三段與建平路口旁之紅樹林區牌路樹下，取出上述具殺傷力
    之改造玩具手槍，且犯後坦承犯行，態度尚佳等一切情狀，
    量處如主文所示之刑，罰金部分並諭知易服勞役之折算標準
    ，以示懲儆。末查，扣案之改造玩具手槍一枝（槍枝管制編
    號0000000000號，含彈匣一個）及另只彈匣一個
    ，均屬違禁物，業如上述，應依刑法第三十八條第一項第一
    款規定宣告沒收。
據上論斷，依刑事訴訟法第二百九十九條第一項前段，槍砲彈藥
刀械管制條例第八條第四項、第十三條第四項，刑法第十一條前
段、第五十五條、第四十二條第二項、第三十八條第一項第一款
，罰金罰鍰提高標準條例第二條，現行法規所定貨幣單位折算新
台幣條例第二條，判決如主文。
本案經檢察官丁○○到庭執行職務。
中　　華　　民　　國　　94　　年　　11　　月　　9 　　日
                  刑事第六庭  審判長  法  官  張瑛宗
                                      法　官  徐千惠
                                      法  官  陳映佐
上正本證明與原本無異。
如不服本判決應於送達後十日內向本院提出上訴狀。
                                      書記官  鄭吉裕
中　　華　　民　　國　　94　　年　　11　　月　　9 　　日
附錄法條：
槍砲彈藥刀械管制條例第八條第四項
未經許可，持有、寄藏或意圖販賣而陳列第一項所列槍枝者，處
三年以上十年以下有期徒刑，併科新臺幣七百萬元以下罰金。
槍砲彈藥刀械管制條例第十三條第四項
未經許可，持有、寄藏或意圖販賣而陳列第一項所列零件者，第
六月以上五年以下有期徒刑，併科新臺幣三百萬元以下罰金。
